Inventaris van de kopieën der archieven van de Gaarders van de impost op het trouwen en begraven in Sliedrecht
Nationaal Archief, Den Haag
DTB Gaarders kopie Zuid-Holland; Sliedrecht
DTB Sliedrecht
0 0
GEGAAZH102
??? meter; ??? inventarisnummers
Gescande fotokopieën van normale geschreven en gedrukte teksten. De Nederlandstalige stukken van vóór ca. 1700 zijn geschreven in het gotische cursiefschrift, met name in de oud-Hollandse klerkencursief.
Nationaal Archief, Den Haag
Gaarders van de impost op het trouwen en begraven te Sliedrecht
Tussen 1695 en 1806 werd in het gewest Holland een speciale belasting (impost) geheven op het trouwen en op het begraven. De hoogte van de aanslag was afhankelijk van de welstand van degenen die het huwelijk aangingen resp. degene die begraven werd. In deze archieven vindt men, geordend op datum van aanslag, de namen van de huwelijkspartners/overledenen en gegevens omtrent de aanslag.
Archiefvorming
Geschiedenis van het archiefbeheer
De verwerving van het archief
3.04
Aanwijzingen voor de gebruiker
Openbaarheidsbeperkingen
Volledig openbaar
De collectie is een duplicaat van een archief in eigen beheer.
Materiële beperkingen
Aanvraaginstructie
Van de documenten die in deze archiefinventaris zijn beschreven, kunnen de originelen niet geraadpleegd worden. Deze zijn overgedragen aan het gemeentebestuur van de gemeente vanwaar ze afkomstig zijn, ter opneming en bewaring in de gemeentelijke archiefbewaarplaats.
Verwant materiaal
Beschikbaarheid van kopieën
Beschrijving van de series en archiefbestanddelen
- SLIEDRECHT (GAARDERSARCHIEVEN)
  Originelen berusten bij het GA. Dordrecht
  - Register van ontvangst van impost op trouwen en begraven., 1743-1768.; 1
    Opgenomen is een huwelijksregistratie d.d. 1706 september 19, direct gevolgd door een begraafregistratie d.d. 1766 november 29.
    Voor alfabetische index op naam der overledenen (v.a. 1757), zie nr. 15.
  - Register van ontvangst van impost op trouwen en begraven., 1768-1784.; 2
  - Register van ontvangst van impost op trouwen en begraven., 1784-1805.; 3
    Zie voor alfabetische index op naam der overledenen, nr. 15.
  - Aantekeningen van ontvangst van impost op trouwen en op begraven., 1716 october 24-1717 april 22 en 1716 november 7-1717 januari 16.; 3A
  - Registers van ontvangst van impost op trouwen en begraven., 1757-1768, 1784-1805.; 4-7
    - 1757-1762., 4
    - 1762-1768., 5
    - 1784-1804., 6
      - trouwen, 1784-1804., 6.I
      - begraven, 1784 juli 6-1794., 6.II
      - begraven, 1795-1804., 6.III
    - 1805., 7
  - Register van ontvangst van impost op trouwen., 1768-1784.; 8
  - Register van ontvangst van impost op begraven., 1768-1784.; 9
  - Staten en verantwoordingen van trouwen, begraven etc., 1747 april-1776, 1783, 1797-1805., ---
    In Provinciale Gaarder Sliedrecht.
  - Naaldwijk, A.
    - Staten en verantwoordingen van trouwen, begraven etc., 1747 april-1779, 1781, 1783, 1797-1805., ---
      In Provinciale Gaarder Naaldwijk, nr. 1.
  - Niemandsvriend, B.
    - Register van ontvangst van impost op trouwen en begraven., 1743-1805.; 10-11; 2 delen
      - 1743-1768., 10
        Registratie van ontvangst voor trouwen eindigt in 1767, van ontvangst voor begraven begint in 1767.
      - 1784-1805., 11
    - Register van ontvangst van impost op trouwen., 1768-1781.; 12
    - Register van ontvangst van impost op begraven., 1768-1784.; 13
    - Staten en verantwoordingen van trouwen, begraven etc., 1747-1778, 1783, 1797-1801, 1803-1805., ---
  - Sliedrecht, Naaldwijk en Niemandsverdriet, C.
    - Biljetten voor aangifte ten behoeve van impost op het trouwen., 1797-1805.; 14.I-14.II
      - 1797-1800., 14.I
      - 1801-1805., 14.II
    - 1743-1805.Alfabetische index op naam der overledenen., 15
      De aantekeningen met betrekking tot inwoners van Sliedrecht vangen aan in 1757.